Djef Delva Rut: 26.498.702-4

Fecha de Nacimiento: 25/06/1999 España 77 Dpto. 203

Santiago Centro Celular: +56996187509

RESUMEN

Ciudadano Haitiano con dominio nativo de Francés, Creole y nivel avanzado de español, residente en Chile desde el año 2017. Su experiencia se ha centrado en atención al público y en servicios de seguridad. Cuenta con certificación de cajero bancario por el Instituto de Gestión y Emprendimiento Laboral IGEL Chile. Destaca por su responsabilidad, proactividad y alta capacidad de adaptación frente a nuevas responsabilidades. Sus áreas de interés de desempeño profesional son la atención a público, vendedor y áreas afines.

FORMACIÓN ACADÉMICA

2020	Instituto de Gestión y Emprendimiento Laboral IGEL Santiago, Chile
	Curso de cajero bancario.
2018-2019	Liceo Jorge Alessandri Rodríguez Santiago, Chile
	Finalización enseñanza media.
2009-2017	Lycée National de Petion Ville Port au Prince, Haití

Enseñanza primaria y secundaria.

EXPERIENCIA LABORAL

Conserje en Edificio Nueva Central, comuna de Conchalí (Junio 2021-Agosto 2021)

Se desempeñó como conserje en horario nocturno durante los fines de semana. Su labor consistió principalmente en realizar control de acceso a los visitantes y residentes del mencionado edificio junto con vigilar el sistema de seguridad existente en el lugar.

Monitor Mall Plaza Alameda, comuna de Estación Central (Diciembre 2020-Agosto 2021)

En el contexto de la pandemia actual de COVID-19 se desempeñó en la zona de acceso del centro comercial Mall Plaza Alameda, durante días hábiles en horario diurno, realizando control de temperatura y entregando desinfectante a los visitantes, ejecutando medidas en el marco del protocolo COVID. Contacto: Grace Bravo. Fono: +56959098380.

Bodeguero de empresa Retail & Servicios, diversas comunas (Junio 2021-Julio 2021)

En dicha empresa se desempeñó como reponedor, bodeguero, descargando diversos bienes y realizando inventarios de productos en tránsito.

Ayudante de cocina en Pollo Stop, comuna de Ñuñoa (Febrero 2020-Marzo 2021)

En este trabajo se desempeñó como vendedor, ayudante de cocina propiamente tal, cajero del local ubicado en Avenida Vespucio Sur Nº 925, comuna de Ñuñoa.

INFORMACIÓN ADICIONAL

Habilidades y Fortalezas: Alto nivel de adaptación frente a nuevos desafíos, puntual, responsable, y proactivo.

Disponibilidad: Inmediata, disposición para trasladarse dentro y fuera del país.